臺灣屏東地方法院刑事判決
111年度交簡上字第13號
上  訴  人  
即  被  告  曹景星


上列上訴人即被告因過失傷害案件，不服本院中華民國111年1月
26日111年度交簡字第71號第一審簡易判決（起訴案號：110 年
度偵字第4612號），提起上訴，本院管轄之第二審合議庭判決如
下：
    主  文
上訴駁回。
    事實及理由
一、本案經本院合議庭審理結果，認原審判決以上訴人即被告（
    下稱被告）曹景星所為係犯過失傷害罪，依據刑法第284 條
    前段、刑法第62條前段、第41條第1項前段規定，判處有期
    徒刑4月，並諭知如易科罰金之折算標準，其認事用法均無
    違誤，量刑亦屬適當，應予維持，另補充「被告於本院審理
    中之自白」為證據外，其餘均引用一審判決書與起訴書所記
    載之事實及理由（詳如附件）。
二、被告上訴意旨略以：我覺得我的過失沒有那麼大，我覺得判
    太重了。被告有積極尋求和解，係因告訴人要求金額過大致
    未能和解，請從輕量刑並諭知緩刑。
三、按量刑之輕重，係事實審法院得依職權自由裁量之事項，茍
    已斟酌刑法第57條各款所列情狀而未逾越法定刑度，不得遽
    指為違法（最高法院72年台上字第6696號判決意旨可資參照
　　）；且同一犯罪事實與情節，如別無其他加重或減輕之原因
　　，下級審法院量定之刑，亦無過重或失輕之不當情形，則上
    級審法院對下級審法院之職權行使，原則上應予尊重（最高
    法院85年度台上字第2446號判決意旨可供參照）。亦即如非
    有裁量逾越或裁量濫用之明顯違法情事，自不得擅加指摘其
    違法或不當，即使上級法院對下級法院裁量權之審查，亦應
    同此標準，此不僅在保障法官不受任何制度外之不當干涉，
    更保障法官不受制度內之異質干涉，方符憲法第80條所宣示
    獨立審判之真義。 
四、查被告於本院準備程序及審理中均已坦承犯行，並有原審判
    決所引用之證據在卷可資佐證，足認被告確係犯刑法第284
    條前段之過失傷害致人受傷罪，原審考量被告符合自首減刑
    規定之事由，並以行為人之責任為基礎，審酌被告未注意車
    前狀況與兩車併行之距離，並隨時採取必要之安全措施，竟
    疏未注意上開事項，致發生本件車禍而造成告訴人所受傷害
    ，顯有過失，兼衡被告坦認犯行，無前科、被告之過失程度
    與告訴人亦有過失、告訴人所受傷勢程度，被告之犯後態度
    及迄今仍尚未與告訴人達成和解、賠償告訴人之損失等一切
    情狀，量處有期徒刑4月，如易科罰金，以1,000元折算1日
    ，已具體說明量刑之理由，本院認原審判決核無逾越法定刑
    度，或有濫用自由裁量權限之違法或不當之情事，本院自應
    予以尊重並維持，何況，縱告訴人對於事故之發生亦與有過
    失，至多僅係民事賠償數額認定之問題，仍不能卸免被告自
    身之刑責，是以，上訴人即被告以前開論述為由提起上訴，
    其上訴非有理由，應予駁回。
據上論斷，應依刑事訴訟法第455 條之1 第1 項、第3 項、第36
8 條、第373 條，判決如主文。
本案經檢察官鍾佩宇提起公訴，經檢察官王光傑到庭執行職務。　　　　　　　　　　
中　　華　　民　　國　　111 　年　　5 　　月　　26　　日
                  刑事第五庭    審判長法　官 林鈴淑 
　　　　　　　　　
　　　　　　　　　                    法  官 江永楨 
　　　　　　　　　
　　　　　　　　　                    法  官 沈婷勻 
上列正本證明與原本無異。
不得上訴。
中　　華　　民　　國　　111 　年　　5 　　月　　26　　日
                                      書記官 簡慧瑛